臺灣高等法院高雄分院刑事判決　　　　 94年度上易字第701號
上　訴　人　臺灣高雄地方法院檢察署檢察官
被　　　告　乙○○
上列上訴人因被告竊盜案件，不服臺灣高雄地方法院94年度易字
第1200號中華民國94年8 月19日第一審判決（起訴案號：臺灣高
雄地方法院檢察署94年度偵字第11396 號；併辦案號：同署94年
度速偵字第1113號），提起上訴，及移送併辦（案號：同署94年
度偵字第19129 、21004 號），本院判決如下：
    主  文
原判決撤銷。
乙○○連續攜帶兇器竊盜，累犯，處有期徒刑拾月。
扣案之鐵鎚、鏍絲起子及鐵鉗各壹支，均沒收。
    事  實
一、乙○○前於民國92年間因竊盜案件，經原審法院判處有期徒
    刑2 月確定，並於93年1 月19日執行完畢。仍不知悔改，又
    基於意圖為自己不法所有之概括犯意，先後(一)於94年5 月17
    日上午9 時許，攜帶其所有客觀上對於人之生命、身體、安
    全構成威脅之鐵鎚、鏍絲起子及鐵鉗各1 支，至高雄市苓雅
    區○○○路186 巷7 號臺灣銀行之員工宿舍前，持上開鐵鎚
    及鏍絲起子敲斷宿舍窗戶上之鋁條、鐵條，而竊取鋁條7 支
    及鐵條11支（價值共計新臺幣【下同】100 元），得手後尚
    未離開現場之際，即於同日上午9 時15分許，為警在上址查
    獲，並查扣上開鐵鎚、鏍絲起子及鐵鉗各1 支。(二)於94年6
    月3 日23時30分許，在高雄市苓雅區○○○路134 號民生醫
    院前方之停車場內，以其所有之機車鑰匙1 支，開啟甲○○
    所有停於該處之車牌號碼XA T-559號機車之電門，竊取得手
    後供己騎用（該部機車價值5,000 元）。嗣於94年6 月24日
    9 時30分許，乙○○騎乘該竊得之機車行經高雄市苓雅區○
    ○○路57號旁巷內時，為警查獲，並扣得其所有供竊取前揭
    機車之機車鑰匙1 支。(三)於94年8 月5 日13時30分許，騎乘
    機車行經高雄市三民區○○○路與大連街口，見路旁停放顏
    登木所有自小貨車上有1 袋工具（內有手提式電鑽、手提式
    割石機各1 台），趁四周無人之際，徒手竊取之，得手後旋
    為車主顏登木發現，與附近民眾連手將乙○○逮捕。(四)於94
    年8 月24日6 時40分許，進入高雄市新興區○○○路1 號小
    北百貨，徒手竊取店內販賣之富士牌接著劑1 支，得手後，
    於離開現場時，即為店員當場查獲。
三、案經高雄市政府警察局苓雅分局、新興分局及三民第一分局
    先後報請臺灣高雄地方法院檢察署檢察官偵查起訴暨移送併
    辦。
    理  由
一、被告乙○○（下稱被告）所犯係死刑、無期徒刑、最輕本刑
    為3 年以上有期徒刑以外之罪，其於本院準備程序及審理時
    就前揭被訴事實為有罪之陳述，經審判長當庭告知簡式審判
    程序之旨，並聽取其與公訴人之意見後，認無不得或不宜改
    依簡式審判程序進行之處，諭知本件適用簡式審判程序審理
    ，合先敘明。
二、訊據被告對於上揭事實均坦承不諱，核與證人即臺灣銀行員
    工丙○○、小北百貨員工何國成及被害人甲○○、顏登木於
    警詢中陳述之情節相符，並有贓物認領保管單4 紙及查獲現
    場相片共14幀可稽，復有被告所有供竊盜使用之鐵鎚、鏍絲
    起子、鐵鉗及機車鑰匙各1 支扣案可稽。本案事證明確，被
    告犯行洵堪認定。
三、按鐵鎚、鏍絲起子及鐵鉗，均係金屬製造之堅硬物品，在客
    觀上足對人之生命、身體、安全構成危險，均屬兇器。核被
    告持上開兇器竊取鋁條、鐵條之犯行，係犯刑法第321 條第
    1 項第3 款之攜帶兇器竊盜罪；另被告所犯如事實欄(二)、(三)
    、(四)所示3 次竊盜犯行，係犯同法第320 條第1 項之竊盜罪
    。其先後4 次竊盜犯行，時間緊接、方法相同，基本犯罪構
    成要件亦相同，顯係基於概括犯意反覆為之，為連續犯，應
    依刑法第56條規定，從重論以攜帶兇器竊盜罪，並加重其刑
    。事實欄(二)、(三)、(四)所示犯行（即移送併辦部分）雖未經起
    訴，惟此部分與起訴部分有連續犯之裁判上一罪關係，為起
    訴效力所及，本院自應併予審究。再查被告先前於92年間因
    竊盜案件，經原審法院判處有期徒刑2 月確定，已於93年1
    月19日執行完畢之情，有臺灣高等法院被告全國前案紀錄表
    在卷為憑，被告於有期徒刑執行完畢後，5 年以內再為本件
    有期徒刑以上之犯行，為累犯，應依刑法第47條規定遞加重
    其刑。
四、原審據以論處被告罪刑，固非無見。惟查：(一)事實欄(三)、(四)
    所示犯行，原審未及審理，容有未洽。檢察官執此事由上訴
    指摘原判決不當，且移送併辦，為有理由，自應由本院將原
    判決撤銷改判。爰審酌被告為圖取得財物及圖交通之便利，
    竊取他人之物品及機車，侵害他人之財產權，亦危害社會治
    安，然念其尚知坦承犯行，犯後態度堪認良好，並斟酌所竊
    取財物價值不高，造成損害程度尚非鉅大等一切情狀，量處
    如主文所示之刑。扣案之鐵鎚、鏍絲起子、鐵鉗及機車鑰匙
    各1 支，為被告所有供上開竊盜犯罪所用之物，為被告供承
    在卷，應依刑法第38條第1 項第2 款規定併予宣告沒收。
據上論結，應依刑事訴訟法第369 條第1 項前段、第364 條、第
299 條第1 項前段，刑法第56條、第321 條第1 項第3 款、第47
條、第38條第1 項第2款，判決如主文。
本案經檢察官姜麗儒到庭執行職務。
中　　華　　民　　國　　94　　年　　12　　月　　14　　日
                  刑事第七庭    審判長法  官   莊飛宗
                                      法  官   曾逸誠
                                      法  官   黃三友
以上正本證明與原本無異。
不得上訴。
中　　華　　民　　國　　94　　年　　12　　月　　16　　日
　　　　　　　　　　　　　　　　　　　書記官   黃玉珠
附錄本件判決論罪科刑法條：
刑法第321條第1項第3 款：
犯竊盜罪而有左列情形之一者，處6 月以上、5 年以下有期徒刑
：
三、攜帶兇器而犯之者。
